

# Luis Eduardo Urdaneta Martucci

Full-Stack Web App Developer

LuisEUM95@gmail.com

+34 611 13 20 50

in

www.linkedin.com/in/luiseum



@LuisEUM



https://github.com/LuisEUM



https://alkitu.com

## **RESUMEN**

Desarrollador web, diseñador gráfico y especialista en marketing digital con más de 3 años de experiencia en cada campo. Fundé una empresa freelance durante la cuarentena donde dirigí equipos en más de 15 grandes proyectos en países como Francia, España, EEUU y Marruecos. Hago que las empresas y los proyectos alcancen todo su potencial de crecimiento con mis habilidades multidisciplinares.

## **EDUCACIÓN**

Sep. 2022 - Present

Universitat Oberta de Catalunya - España Licenciatura en Interacción Digital y Técnicas Multimedia.

Modalidad Online.

Abr. 2022 - Oct. 2022

IronHack - España

Web Development FullStack

Bootcamp intensivo para aprender toda la pila MERN

Sep. 2012 - Mar. 2017

Universidad Simón Bolívar - Venezuela Técnico Superior Universitario en Comercio Exterior

#### **HABILIDADES**

- MongoDB
- Express JS
- React JS
- Node JSJSX
- NextJS
- TailwindCSS
- Framer Motion
- Prisma
- Auth IS
- Zod
- ESlint
- Shadcn/UI
- Puppeteer
- Postman
- TypeScript
- JavaScript (ES6)HTML5
- HINLS
- CSS3

- Bootstrap
- Handlebars
   RESTful APIs
- RESTRULAPISGitHub
- WordPress
- SEO
- SEM
- Google Ads
- Google Tag Manager
- Google Search Console
- Google Analytics
- UX/ŬI
- Figma
- Adobe Photoshops
- Adobe Illustrator
- Adobe Indesign
- Adobe After Effects
- Microsft office
- Social Media

#### **EXPERIENCIA**

### INSIDE HAIR - España

Sep. 2023 - Presente

IT Manager

Desarrollé y diseñé la aplicación web Full Stack con Next JS. Además, optimicé y mantuve bases de datos no relacionales, mejoré la plataforma web no-code en WordPress, proporcioné asistencia técnica continua al equipo y a los clientes, reforcé la seguridad de los recursos digitales de la empresa, así como creé y mantuve diversas herramientas y bases de datos en Excel.

Techs: Next.js 14 + TailwindCSS + ESLint + TypeScript + Shadcn/Ul + Prisma + MongoDB + AuthJS + React Hook Form + Zod + TanStack Table

#### Tangle - Países Bajos

Nov. 2022 - Feb 2023

Web Developer

Tangle Offline Website: Repositorio & Web

Techs: NextJS, NodeJS, ExpressJS, TailwindCSS, Framer Motion, and ESlint

• InstagramScraper - API RESTful: Repositorio

Techs: ReactJS, NodeJS, ExpressJS, MongoDB, Puppeteer, and Postman

## Bootcamp Ironhack - España

Abr. 2022 - Oct.2022

Web Developer

Gousty The Ghost - Juego para Ordenadores: Repositorio

Techs: CSS3, HTML5, and JavaScript (ES6)

• BIG MENU - Creador de Menú: Repositorio & Web

Techs: MongoDB, ExpressJS, NodeJS, Handlebars, and Bootstrap

• Top Top - Red de Restaurantes: Repositorio & Web
Techs: MongoDB, ExpressJS, ReactJS, NodeJS, Bootstrap, and Framer Motion

#### Alkitu - España

Mar. 2020 - Presente

Freelancer y Fundador

Diseñó y desárrolló marcas, webs y material publicitario. Mejoró empresas con estrategias de marketing digital y dirigió un equipo de autónomos que atendía a más de 30 clientes de distintos países

## La Plataforma Publicitaria - España Ene. 2019 - Dic. 2021

Auxiliar administrativo/Diseñador Gráfico

Analizó, preparó y diseñó las marcas, el material publicitario digital y el material impreso de más de 200 clientes

#### OcasionPlus, S. L. - España

Ene. 2019 - Nov. 2021

Auxiliar administrativo/Photographer

Hice equipo con otro fotógrafo y tomé fotos, edité y publiqué más de 1.000 coches en 3 tiendas diferentes de Valencia

#### L'etiquette eventos - Ecuador

Jun. 2017 - Jun. 2018

**Community Manager** 

Planificación y creación de contenidos y textos para los canales de las redes sociales; aumentando en más de un 2300% los seguidores organicos

## Grupo MANTRA® - Ecuador

Jun. 2016 - Nov. 2016

Becario del Departamento de Marketing

Desarrolló y ejecutó un plan de marketing con extensas pruebas y validación del producto, lo que resultó en negociaciones exitosas con Walt Disney y ventas de más de 5000 unidades en un mes a las principales cadenas de Ecuador.

#### **IDIOMAS**

Español - Nativo

Inglés - Profesional